臺灣臺北地方法院小額民事判決
111年度北小字第3688號
原      告  陳介韋  
訴訟代理人  陳思穎  
被      告  李介文  
訴訟代理人  林唯傑  
            林鼎鈞  
被      告  邱奕舜  

訴訟代理人  丘煦晸  

上列當事人間請求損害賠償(交通)事件，經本院於中華民國111
年10月25日言詞辯論終結，判決如下：
    主  文
被告應連帶給付原告新臺幣肆萬伍仟玖佰參拾貳元，及自民國一
百一十一年七月三十日起至清償日止，按週年利率百分之五計算
之利息。
原告其餘之訴駁回。
訴訟費用新臺幣壹仟元由被告連帶負擔五分之四，餘由原告負擔
。
本判決第一項得假執行；但被告如以新臺幣肆萬伍仟玖佰參拾貳
元為原告預供擔保，得免為假執行。
原告其餘假執行之聲請駁回。
    事實及理由
一、按訴狀送達後，原告不得將原訴變更或追加他訴。但擴張或
    減縮應受判決事項之聲明者，不在此限，民事訴訟法第255
    條第1項但書第3款定有明文。本件原告丙○○起訴時，訴之聲
    明第1項請求被告甲○○、乙○○應連帶給付原告新臺幣（下同
    ）59,376元及自起訴狀繕本送達之翌日起至清償日止，按週
    年利率5％計算之利息；嗣於民國111年10月25日行言詞辯論
    程序時，變更利息起算日為「起訴狀繕本送達最後一位被告
    之翌日」，參諸前揭規定，應予准許，併予敘明。
二、原告主張：原告於110年12月24日18時15分許駕駛訴外人丁○
    ○所有之車號000-0000號自用小客車（下稱系爭B車），行經
    臺北市○○區○○○路0段00巷00弄0號時，適有被告乙○○駕駛車
    號000-0000號自用小客車（下稱系爭C車）在劃有紅線路段
    及交岔路口十公尺內停車，且被告甲○○駕駛車號000-0000號
    自用小客車（下稱系爭A車）因支線道車不讓幹線道車先行
    ，致系爭A車與系爭B車發生碰撞，造成系爭B車受損，嗣系
    爭B車經送修後，計支出修復費用49,376元（含零件費用31,
    470元、鈑金費用7,218元、塗裝費用10,534元及工資費用15
    4元），又系爭B車因本件事故減損價值10,000元，另丁○○已
    將對被告之損害賠償債權讓與原告，爰依侵權行為損害賠償
    、債權讓與之法律關係，請求被告連帶賠償損害共59,376元
    （計算式：49,376元＋10,000元＝59,376元）。並聲明：1.被
    告應連帶給付原告59,376元，及自起訴狀繕本送達最後一位
    被告之翌日起至清償日止，按週年利率5％計算之利息；2.願
    供擔保，請准宣告假執行。
三、被告則以：
　㈠被告甲○○部分：依道路交通事故初步分析研判表所示，本件
    事故除係伊駕駛系爭A車因支線道車不讓幹線道車先行外，
    尚有被告乙○○駕駛系爭C車在劃有紅線路段及交岔路口十公
    尺內停車，同為肇事原因，故伊應僅負70％之賠償責任。又
    系爭B車之修復費用中零件部分係以新品換舊品，應予以折
    舊等語，資為抗辯。並聲明：原告之訴駁回。
　㈡被告乙○○部分：伊駕駛系爭C車雖有違規停車，惟與本件事故
    之發生無關，不應令伊負肇事責任等語，資為抗辯。
四、得心證之理由：
  ㈠本件原告主張其於上開時、地駕駛系爭B車，適有被告乙○○駕駛系爭C車在劃有紅線路段及交岔路口十公尺內停車，且被告甲○○駕駛系爭A車因支線道車不讓幹線道車先行，致系爭A車與系爭B車發生碰撞，造成系爭B車受損；而系爭B車之所有權人已將對被告之損害賠償債權讓與原告等情，業據其提出與所述相符之估價單、電子發票證明聯、道路交通事故初步分析研判表、道路交通事故照片黏貼紀錄表、道路交通事故現場圖、債權讓與證明書等為證（見本院卷第13-33、117、125-131頁），並經本院依職權調閱道路交通事故初步分析研判表、道路交通事故現場圖、道路交通事故補充資料表、A3類道路交通事故調查紀錄表、道路交通事故當事人登記聯單、M3監理車籍資料查詢道路交通事故照片黏貼紀錄表為憑（見本院卷第43-58頁），且為被告所不爭執，故原告之主張堪信為真。
  ㈡按因故意或過失，不法侵害他人之權利者，負損害賠償責任；數人共同不法侵害他人之權利者，連帶負損害賠償責任，民法第184條第1項前段、第185條第1項前段定有明文。次按汽車駕駛人，爭道行駛有支線道車不讓幹線道車先行者，處600元以上1,800元以下罰鍰；汽車駕駛人，有在交岔路口十公尺內內臨時停車者，處300元以上600元以下罰鍰；汽車駕駛人在禁止臨時停車處所停車者，處600元以上1,200元以下罰鍰，道路交通管理處罰條例第45條第1項第9款、第55條第1項第2款、第56條第1項第1款分別定有明文。經查：
　1.被告乙○○雖辯稱其駕駛系爭C車違規停車，與發生本件事故
    無關云云，惟未提出任何證據供本院審酌。況綜觀被告甲○○
    於本件事故發生時陳述：「我當時駕駛"AHZ-1832"自小客……
    因轉角有違停車，影響行車視線」等語，被告乙○○於本件事
    故發生後亦陳稱：「我當時駕駛"BFP-2315"自小客臨停……轉
    角處，我沒注意是否有設紅黃線，臨停約5-10分鐘」等語，
    有A3類道路交通事故調查紀錄表在卷可稽（見本院卷第48、
    50頁），再依道路交通事故初步分析研判表載明肇因研判（
    或違規事實）為「A車AHZ-1832號自用小客車：支線道車不
    讓幹線道車先行。〈第45條第1項09款〉B車BJX-2078號自用小
    客車：尚未發現肇事因素。C車BFP-2315號自用小客車：在
    劃有紅線路段及交岔路口十公尺內停車。〈第56條第1項01款
    〉」等語（見本院卷第19、43頁），足認本件事故之發生係
    被告乙○○駕駛系爭C車在劃有紅線路段及交岔路口十公尺內
    停車，且被告甲○○駕駛系爭A車因支線道車不讓幹線道車先
    行，同為肇事原因。
　2.被告甲○○固辯稱：本件事故尚有被告乙○○駕駛系爭C車違規
    停車為肇事原因，則伊僅負70％之賠償責任云云。然此乃被
    告甲○○得否向違停之被告乙○○，為侵權行為損害賠償之請求
    或為共同侵權之內部求償，當屬另一問題，並不影響本件原
    告得依法請求被告甲○○損害賠償。
　3.從而，被告自應對原告負共同侵權行為損害賠償責任，被告
    前述抗辯，洵非可採。
  ㈢再按不法毀損他人之物者，應向被害人賠償其物因毀損所減少之價值，為民法第196條所明定。而所謂請求賠償物被毀損所減少之價額，得以修復費用為估定標準，但以必要者為限，例如修理材料以新品換舊品，應予折舊（參見最高法院77年度第9次民事庭會議決議）。經查，原告主張系爭B車必要修繕費用包括零件費用31,470元、鈑金費用7,218元、塗裝費用10,534元及工資費用154元等情，業據其提出估價單、電子發票證明聯為證（見本院卷第13-17、121頁），依前揭說明，系爭車輛之修復既以新零件更換被毀損之舊零件，自應將零件折舊部分予以扣除。而依行政院所頒「固定資產耐用年數表」及「固定資產折舊率表」之規定，自用小客車之耐用年數為5年，依定率遞減法每年折舊369/1000，且固定資產提列折舊採用定率遞減法則者，以1年為計算單位，其使用期限未滿1年者，按實際使用之月數相當於全年之比例計算之，不滿1月者，以1月計。準此，系爭車輛出廠日為109年10月，有系爭車輛行車執照足憑（見本院卷第119頁），至事故發生日即110年12月24日止，實際使用年數為1年3月，故該車零件費用扣除折舊後之費用為18,026元(計算式如附表所示)，並加計鈑金費用7,218元、塗裝費用10,534元及工資費用154元，原告得請求之車輛修復費用應為35,932元（計算式：18,026元＋7,218元＋10,534元＋154元＝35,932元）。故被告甲○○就系爭B車之修復費用零件部分應予折舊之抗辯，尚屬可採。
　㈣又損害賠償之目的在於填補所生之損害，其應回復者，係損
    害事故發生前之應有狀態，自應將事故發生後之變動狀況悉
    數考量在內，故於物被毀損時，被害人除得請求修補或賠償
    修繕費用，以填補技術性貶值之損失而回復物之物理性原狀
    外，就其物因毀損所減少之交易價值，亦得請求賠償，以填
    補交易性貶值之損失而回復物之價值性原狀（最高法院105
    年度台上字第2320號判決參照）。系爭B車如因本件事故而
    其交易價值有所貶損，等同於使該車輛使用人使用較低財產
    價值之車輛，此財產價值上之損害，並非未經出售即未實現
    ，故本件原告係請求「物因毀損所減少之價額」而非「交易
    上之損害」，因此，不論系爭B車有無出售，只要價額減損
    ，即可請求。而原告主張其因本件事故受有系爭B車減損價
    值10,000元之損害，並提出台灣區汽車俢理工業同業公會11
    1年5月31日台區汽工(宗)字第111252號函為證（見本院卷第
    35頁)，依上開函文記載：「該車車號000-0000於2020年10
    月份出廠，廠牌：TOYOTA、型式：RAV4、排氣量：1987CC，
    該系爭車於2021年12月份未發生事故前在正常車況下之價值
    約為80萬元，於發生事故修復後之價值約為79萬元，減損價
    值約為1萬元」(見本院卷第35、133頁)，故原告主張系爭B
    車受有減損價值10,000元，應屬可採，是原告請求賠償被告
    賠償此部分損害，自屬有據。
　㈤末按遲延之債務，以支付金錢為標的者，債權人得請求依法
    定利率計算之遲延利息；應付利息之債務，其利率未經約定
    ，亦無法律可據者，週年利率為百分之五；給付無確定期限
    者，債務人於債權人得請求給付時，經其催告而未為給付，
    自受催告時起，負遲延責任。其經債權人起訴而送達訴狀，
    或依督促程序送達支付命令，或為其他相類之行為者，與催
    告有同一之效力，民法第233條第1項前段、第203條、第229
    條第2項分別有明文規定。本件原告之請求，核屬無確定期
    限之給付，自應經原告催告未為給付，被告始負遲延責任。
    準此，原告請求被告給付自起訴狀繕本送達最後一位被告之
    翌日即111年7月30日（見本院卷第71-73頁）起至清償日止
    ，按週年利率5％計算之利息，核無不合，併予准許。
五、綜上，原告提起本件訴訟，請求被告連帶給付原告45,932元
    （計算式：35,932元＋10,000元＝45,932元），及自111年7月
    30日起至清償日止，按週年利率5％計算之利息，為有理由；
    逾此部分之請求，為無理由，應予駁回。
六、本件原告勝訴部分係小額程序為被告敗訴之判決，依民事訴
    訟法第436條之20規定，應依職權宣告假執行。本院並依同
    法第392條第2項之規定，依職權宣告被告預供擔保，得免為
    假執行。至原告敗訴部分，其假執行之聲請失所附麗，應併
    駁回之。
七、本件事證已臻明確，兩造其餘攻擊防禦方法及證據，核與判
    決之結果不生影響，爰不一一論列，併此敘明。 
八、訴訟費用負擔之依據：民事訴訟法第79條、第85條第2項。
    按適用小額訴訟程序事件法院為訴訟費用之裁判時，應確定
    其費用額，民事訴訟法第436條之19定有明文，爰依後附計
    算書確定本件訴訟費用額如主文第3項所示。
中　　華　　民　　國　　111 　年　　11　　月　　16　　日
                  臺北簡易庭  法  官　陳仁傑
以上正本證明與原本無異。
如不服本判決，須以違背法令為理由，於判決送達後20日內向本
庭（臺北市○○區○○○路0 段000 巷0 號）提出上訴狀。（須
按他造當事人之人數附繕本）。如委任律師提起上訴者，應一併
繳納上訴審裁判費。
中　　華　　民　　國　　111 　年　　11　　月　　16　　日
                              書記官　黃進傑
附表
-----
折舊時間           金額
第1年折舊值        31,470×0.369=11,612
第1年折舊後價值    31,470-11,612=19,858
第2年折舊值        19,858×0.369×(3/12)=1,832
第2年折舊後價值    19,858-1,832=18,026

  計　算　書
項　　　　目                金  　額（新臺幣）　　備  註
第一審裁判費　　　           1,000元
合　　　　計　　　           1,000元
附錄：
一、民事訴訟法第436條之24第2項：
    對於小額程序之第一審裁判上訴或抗告，非以其違背法令為
    理由，不得為之。
二、民事訴訟法第436條之25：
    上訴狀內應記載上訴理由，表明下列各款事項：
    ㈠原判決所違背之法令及其具體內容。
    ㈡依訴訟資料可認為原判決有違背法令之具體事實。